臺灣彰化地方法院民事裁定
111年度家調裁字第3號
聲  請  人  石竣丞  


法定代理人  鄭雅云  
相  對  人  石富領  

上列當事人間就確認親子關係存在事件，合意聲請本院為裁定，
本院裁定如下：
    主  文
確認聲請人乙○○（男，民國000年0月0日生，身分證統一編號：Z
000000000號）與相對人甲○○（男，民國00年0月0日生，身分證
統一編號：Z000000000號）間之親子關係不存在。
聲請程序費用由聲請人負擔。
    理    由
一、聲請意旨略以：聲請人與相對人並無血緣關係，然戶籍登記
    相對人為聲請人之父，爰提起本件之訴，請求確認兩造間親
    子關係不存在，並聲明如主文。
二、相對人對於聲請人之主張並不爭執，並合意請求法院為裁定
    。
三、按當事人就不得處分之事項，其解決事件之意思已甚接近或
    對於原因事實之有無不爭執者，得合意聲請法院為裁定，家
    事事件法第33條第1項定有明文。又依同法第35條第1項規定
    ，上開裁定確定者，與確定判決有同一之效力。經查，聲請
    人提起本件確認親子關係不存在之訴，屬當事人不得處分之
    事項，且兩造已於民國110年12月29日本院調解期日時，依
    前揭家事事件法第33條第1項規定合意聲請法院為裁定，有
    本院訊問筆錄在卷可按，本院應依前揭規定逕為裁定。
四、再按就法律所定親子或收養關係有爭執，而有即受確認判決
    之法律上利益者，得提起確認親子或收養關係存在或不存在
    之訴，家事事件法第67條定有明文。再者，確認法律關係之
    訴，非原告有即受確認判決之法律上之利益者，不得提起，
    而所謂「即受確認判決之法律上之利益」，在被告就該親子
    關係之存否有爭執時，得認原告有確認利益，縱使就身分關
    係之存否，當事人間無爭執，如有更正戶籍上之記載（參見
    戶籍法第24條、戶籍法施行細則第13條第1項第12款），使
    身分關係明確之必要時，亦應認有確認利益。本件聲請人戶
    籍謄本記載父為相對人甲○○，此為聲請人否認，是戶籍記載
    是否與事實相符，有待釐清，應認聲請人有提起本件確認親
    子關係不存在事件之確認利益。 　　
五、經查，聲請人主張之事實，業據提出戶籍謄本、彰化基督教
    醫院親子鑑定報告為證，且觀諸該報告記載：「根據DNA位
    點之分析結果，可以排除甲○○與乙○○之親子關係。」等語。
    依上開事證，堪認聲請人與相對人之親子關係不存在，故聲
    請人之主張於法洵屬有據，應予准許。 
六、本件聲請人之請求，於法有據，已如前述。然確認親子關係
    存否事件，依法需藉由法院裁判始能還原真實身分，相對人
    僅依法消極應訴，應認相對人所為乃屬伸張或防衛身分權所
    必要，本院因認本件程序費用應由聲請人負擔，較為公允。
     
七、依家事事件法第33條、第97條，非訟事件法第21條第2項，
    民事訴訟法第95條、第81條第2款之規定，裁定如主文。
中　　華　　民　　國　　111 　年　　1 　　月　　24　　日
               家事法庭  法　　　官  施錫揮
以上正本係照原本作成。
如對本裁定抗告，須於裁定送達後10日之不變期間內，向本院提
出抗告狀，並繳納抗告費新臺幣1,000元
中　　華　　民　　國　　111 　年　　1 　　月　　24　　日
                         書　記　官　施嘉玫